臺灣臺北地方法院刑事判決　　　　　 95年度交簡上字第126號
上　訴　人
即　被　告　甲○○
上列上訴人即被告因公共危險案件，不服本院臺北簡易庭九十五
年度北交簡字第二八四三號，中華民國九十五年十月三十日第一
審刑事簡易判決（聲請簡易判決處刑案號：臺灣臺北地方法院檢
察署九十五年度偵字第一九四三一號），提起上訴，本院管轄第
二審之合議庭判決如下：
    主      文
上訴駁回。
甲○○緩刑貳年。
    事      實
一、甲○○於民國九十五年八月二十六日晚間零時三十分許起至
    翌日（二十六日）晚間三時四十分許止，在臺北市松山區○
    ○○路○段三三三號「錢櫃KTV」與同事飲用洋酒與紅酒等
    酒類後，已達反應較慢、感覺減低、思考及個性行為改變、
    影響駕駛等不能安全駕駛動力交通工具之狀態，詎仍騎乘車
    牌號碼BAS─985號重型機車行駛於道路上欲返回住處，嗣於
    同日（二十六日）晚間四時十五分許，途經臺北市松山區○
    ○○路○段二六九巷口時，因有蛇行、車身搖擺不定等駕駛
    操控力欠佳情形，為警攔檢，經警方測得其呼氣酒精濃度達
    每公升○‧八六毫克，始查知上情。
二、案經臺北市政府警察局松山分局報告臺灣臺北地方法院檢察
    署檢察官聲請簡易判決處刑。
    理      由
一、訊據上訴人即被告甲○○對於上開犯罪事實坦承不諱，並有
    酒精濃度測試列印單據、生理平衡檢測表、臺北市政府警察
    局舉發違反道路交通管理事件通知單、刑法第一百八十五條
    之三案件測觀察紀錄表在卷可稽（見偵查卷第十六至十九頁
    ）。又按刑法第一百八十五條之三規定所謂「不能安全駕駛
    」，係抽象危險犯，並不以發生具體危險為必要，對於呼氣
    酒精濃度已達每公升○．五五亳克以上，肇事率為一般正常
    人之十倍，認為已達不能安全駕車之標準，此業經法務部八
    十八年五月十八日以法八八檢字第○○一六六九號函告週知
    ；而就醫學文獻所知，酒精對人體造成之影響，於呼氣時酒
    精濃度達每公升○‧二五亳克（約合體內血液中酒精濃度五
    ○亳克／公升或百分之○‧○五）即會輕度中毒，造成輕度
    協調功能降低，呼氣酒精濃度達每公升○‧五亳克時（約合
    體內血液中酒精濃度一○○亳克／公升或百分之○‧一）屬
    輕到中度中毒症狀，出現反應較慢、感覺減低、影響駕駛之
    狀況，又飲酒後一小時許，其體內血液酒精濃度可達最高，
    飲酒一小時後其體內之酒精濃度隨即消減，此亦分別有行政
    院國軍退除役官兵輔導委員會臺北榮民總醫院八十八年八月
    五日（八八）北總內字第二六八六八號函、八十八年十月二
    十六日（八八）院賓文廉字第一三四○七號臺灣高等法院函
    附台北醫學院附設醫院精神科主任蔡尚穎「酒精對人體生理
    與行為之影響」一文可據。是被告為警查獲測得之呼氣酒精
    濃度為每公升○‧八六毫克，應已有反應較慢、感覺減低、
    思考及個性行為改變、影響駕駛等酒精中毒症狀，參以員警
    對其觀察製作之刑法第一百八十五條之三案件測試觀察紀錄
    表記載被告駕駛時有「蛇行、車身搖擺不定」等駕駛操控力
    欠佳等情形，足認被告於為警查獲時之精神狀態，顯已達於
    不能安全駕駛動力交通工具之程度無疑。本件事證明確，被
    告犯行洵堪認定，應依法論處。
二、核被告所為，係犯刑法第一百八十五條之三服用酒類不能安
    全駕駛動力交通工具而駕駛罪。本院原審經審理之結果，認
    依被告於警詢時之自白、酒精濃度測試列印單據、臺北市政
    府警察局舉發違反道路交通管理事件通知單、刑法第一百八
    十五條之三案件測試觀察紀錄表、生理平衡檢測表、行政院
    國軍退除役官兵輔導委員會臺北榮民總醫院八十八年八月五
    日（八八）北總內字第二六八六八號函等證據，已足認定被
    告上開犯行，乃依檢察官之聲請，不經通常審判程序，援引
    刑事訴訟法第四百四十九條第一項（漏載前段，另漏引第三
    項，均應予補正）、第四百五十四條第二項、刑法第一百八
    十五條之三、第四十二條第三項前段、刑法施行法第一條之
    一等規定，並審酌被告素行狀況、犯罪原因、家境、教育程
    度、工作狀況、犯罪後態度及其行為對交通安全所造成之危
    害性等一切情狀，逕以簡易判決處刑，量處被告罰金新臺幣
    （以下同）五萬五千元，並諭知如易服勞役，以一千元折算
    一日之折算標準，經核其認事用法均無違誤，量刑亦稱妥適
    。被告對於酒後駕車犯行及原審判決認定之事實均坦承在卷
    ，其提起上訴，尚無理由，應予駁回。
三、末查被告酒後駕車行為，對於公眾安全產生潛在危害，固不
    足取；惟被告前未曾受任何刑之宣告，有臺灣高等法院被告
    前案紀錄表在卷可稽，其於本院審理時坦承犯行、態度良好
    ，復自願捐款五萬五千元（與原審判決所宣告之罰金刑同額
    ）予財團法人勵馨社會福利事業基金會，有郵政劃撥儲金存
    款收據一紙在卷可參（見本院卷第四十頁），更已書立悔過
    書提出本院表示悔過之意，有悔過書一紙附卷可考（見本院
    卷第三十六至三十八頁），本院斟酌上開各情，認被告應係
    一時失慮始觸刑典，經此偵、審程序及科刑教訓後，應知所
    警惕，而無再犯之虞，因認前開所宣告之刑，以暫不執行為
    適當，爰依刑法第七十四條第一項第一款規定，併予宣告緩
    刑二年，以啟自新。
據上論斷，應依刑事訴訟法第四百五十五條之一第一項、第三項
、第三百六十八條，刑法第七十四條第一項第一款，判決如主文
。
本案經檢察官林達到庭執行職務。
中　　華　　民　　國　　96　　年　　3 　　月　　29　　日
            　    交通法庭  審判長法　官　劉方慈
　　　　　　　　　　　　　　　　  法　官　鍾淑慧
                                  法　官　林庚棟
以上正本證明與原本無異。
不得上訴。
                                  書記官  殷玉芬
中　　華　　民　　國　　96　　年　　3 　　月　　30　　日
附錄本案論罪科刑法條全文
中華民國刑法第一百八十五條之三：
服用毒品、麻醉藥品、酒類或其他相類之物，不能安全駕駛動力
交通工具而駕駛者，處一年以下有期徒刑、拘役或三萬元以下罰
金。
